【裁判字號】    96,易,3802
【裁判日期】    970114
【裁判案由】    詐欺
【裁判全文】
臺灣高雄地方法院刑事判決              96年度易字第3802號
公  訴  人  臺灣高雄地方法院檢察署檢察官
被      告  乙○○
選任辯護人  邱明政律師
上列被告因詐欺案件，經檢察官提起公訴（96年度偵續字第269
號），被告於本院準備程序中為有罪之陳述，經合議庭裁定由受
命法官依簡式審判程序獨任審理，本院判決如下：
    主  文
乙○○犯詐欺取財罪，處有期徒刑陸月，如易科罰金，以新台幣
壹仟元折算壹日；減為有期徒刑參月，如易科罰金，以新台幣壹
仟元折算壹日。緩刑貳年。
    事  實
一、乙○○意圖為自己不法所有，明知其僅有1 部飛利浦牌19吋
    LCD 液晶螢幕可供拍賣，竟於民國95年11月21日起至同年11
    月22日某時止，利用其向露天市集國際資訊股份有限公司（
    以下簡稱露天拍賣）申請之「00000000」拍賣帳號、聯絡電
    子信箱hugh00000000@gmail.com，在露天拍賣網路上，虛偽
    重覆刊登飛利浦牌19吋LCD 液晶螢幕商品販售之訊息，致甲
    ○○於95年11月22日某時，在高雄縣鳥松鄉○○路146-6 號
    居住所上網購物時陷於錯誤，以新台幣（下同）3000元應買
    得標，並經與乙○○殺價後以2600元成交，旋於該日11時1
    分如數匯款至乙○○於中國信託商業銀行股份有限公司（下
    稱中國信託）申辦之帳號000000000000號帳戶內，乙○○竟
    事後未依約將商品郵寄予甲○○，且拒絕接聽原留供應買者
    聯絡用之行動電話，且旋即將上開帳戶內款項提領一空。嗣
    於95年12月29日，甲○○遲未接獲拍得之液晶螢幕，又無法
    與乙○○取得聯繫，始報警處理而查悉上情。
二、案經甲○○訴由高雄市政府警察局三民第二分局報告臺灣高
    雄地方法院檢察署檢察官偵查起訴。
    理  由
一、按本案被告乙○○所犯係死刑、無期徒刑、最輕本刑為3 年
    以上有期徒刑以外之罪，其於準備程序就前揭被訴事實為有
    罪之陳述，經受命法官告知簡式審判程序之旨，並聽取其與
    公訴人之意見後，本院認無不得或不宜改依簡式審判程序進
    行之情形，爰依刑事訴訟法第273 條之1 第1 項規定，裁定
    本件由受命法官獨任進行簡式審判程序，合先敘明。
二、上揭事實，業據被告於本院審理中坦承不諱，且經證人即告
    訴人甲○○於警詢、偵查中指述其遭詐騙等情甚詳，並有被
    告於中國信託之開戶基本資料及客戶歷史交易明細查詢單、
    告訴人所提供之臺灣中小企業銀行自動櫃員機交易紀錄、與
    被告間之電子郵件、露天拍賣網站之網頁資料，及露天拍賣
    96年8 月23日露安字第096506號函各1 份等附卷可稽，足認
    被告上開自白與事實相符，堪予採為本案論罪科刑之依據。
    本件事證明確，被告詐欺取財之犯行洵堪認定，應依法論科
    。
三、核被告所為，係犯刑法第339 條第1 項之詐欺取財罪。爰審
    酌本件被告貪圖小利，竟以前開非法之手段騙取他人錢財，
    所為誠有不該，惟念及被告於本院審理中坦承犯行，且所詐
    得之金額非鉅，為警查獲後並已匯款2800元返還告訴人，此
    經告訴人於本院審理中陳述無訛（見本院卷第29頁），另有
    郵政國內匯款執據1 紙在卷可按（見本院卷第32頁），是告
    訴人之損失已獲得彌補等一切情狀，量處如主文所示之刑，
    另考量本件被告犯罪情節之輕重，及其教育程度係高中，職
    業為安養院看護工，經濟狀況小康等情（見警卷調查筆錄受
    詢問人欄），諭知如主文所示之易科罰金折算標準。又本件
    被告行為時係在96年4 月24日以前，合於中華民國96年罪犯
    減刑條例之減刑條件，是本院上開宣告刑應減為2 分之1 ，
    併諭知同上之易科罰金折算標準，以資懲儆。
四、末查，被告雖前曾於92年間因搶奪案件，於92年7 月24日，
    經臺灣臺北地方法院以92年簡字第2301號判處有期徒刑7 月
    ，緩刑3 年確定，而被告於緩刑期滿，緩刑之宣告未經撤銷
    ，此有臺灣高等法院被告前案紀錄表1 份在卷可憑，是其刑
    之宣告已失其效力，又被告未曾受其他有期徒刑以上刑之宣
    告，並已賠償告訴人之損失，此次因一時短於思慮致罹刑章
    ，經此偵、審程序及科刑之宣告，當能知所警惕而信無再犯
    之虞，本院認前所宣告之刑以暫不執行為適當，爰依刑法第
    74條第1 項第1 款規定為緩刑2 年之諭知。
據上論斷，依刑事訴訟法第273 條之1 第1 項、第299 條第1 項
前段，刑法第339 條第1 項、第41條第1 項前段、第74條第1 項
第1 款，中華民國九十六年罪犯減刑條例第2 條第1 項第3 款、
第7 條，刑法施行法第1 條之1 ，判決如主文。
本案經檢察官丙○○到庭執行職務。
中    華    民    國    97    年     1    月    14    日
                  刑事第十四庭  法  官  鄭凱文
以上正本證明與原本無異。
如不服本判決應於收受本判決後10日內向本院提出上訴書狀，並
應敘述具體理由，如未敘述上訴理由者，應於上訴期間屆滿後20
日內補提理由書狀於本院（均須按他造當事人之人數附繕本）「
切勿逕送上級法院」。
中    華    民    國    97    年    1     月    15    日
                                書記官  林慧芬
附錄本件論罪科刑之法條：
中華民國刑法第339 條
意圖為自己或第三人不法之所有，以詐術使人將本人或第三人之
物交付者，處5 年以下有期徒刑、拘役或科或併科1 千元以下罰
金。
以前項方法得財產上不法之利益或使第三人得之者，亦同。
前二項之未遂犯罰之。


司法院資訊處製作；財團法人民間司法改革基金會備份。
